【裁判字號】    98,聲,10
【裁判日期】    980225
【裁判案由】    撤銷緩刑
【裁判全文】
臺灣澎湖地方法院刑事裁定                98年度聲字第10號
聲  請  人  臺灣澎湖地方法院檢察署檢察官
受  刑  人  甲○○
即  被  告
上列聲請人聲請撤銷緩刑之宣告（98年度執聲字第6號），本院
裁定如下：
    主    文
聲請駁回。
    理    由
一、本件聲請意旨如附件檢察官聲請書所載。
二、按緩刑制度設計之本旨，除可避免執行短期自由刑之流弊外
    ，主要目的係在獎勵惡性較輕者使其遷善，而經宣告緩刑後
    ，若有具體事證足認受宣告者並不因此有改過遷善之意，即
    不宜給予緩刑之寬典，乃另有撤銷緩刑宣告制度。又受緩刑
    之宣告而違反刑法第74條第2項第1款至第8 款所定負擔情節
    重大者，足認原宣告之緩刑難收其預期效果，而有執行刑罰
    之必要者，得撤銷其宣告，刑法第75條之1第1項第4 款固有
    明文規定。惟考其立法意旨略以：修正條文第74條第2 項增
    列法院於緩刑期間內，得命犯罪行為人於緩刑期內應遵守之
    事項（例如向被害人支付相當數額、向公庫支付一定之金額
    、接受精神、心理輔導、提供義務勞務或其他為預防再犯之
    事項），明定違反該條所定事項情節重大者，得撤銷其緩刑
    宣告，以期週延，且本條採用裁量撤銷主義，賦與法院撤銷
    與否之權限，實質要件即以「足認原宣告之緩刑難收其預期
    效果，而有執行刑罰之必要」，供作審認之標準。至於所謂
    「情節重大」，係指：受判決人顯有履行負擔之可能，而隱
    匿或處分其財產、故意不履行、無正當事由拒絕履行或顯有
    逃匿之虞等情事而言。準此，上揭「得」撤銷緩刑之情形，
    法官應依職權本於合目的性之裁量，妥適審酌被告於緩刑期
    間內違反應遵守事項之情節是否重大，是否已難收其預期之
    效果，而確有執行刑罰之必要，此與刑法第75條第1項所定2
    款要件，有一具備，即毋庸再行審酌其他情狀，應逕予撤銷
    緩刑之情形不同，先予敘明。
三、經查：受刑人甲○○前因犯詐欺罪，經本院於96年7月5日以
    95年度易字第57號判決判處有期徒刑6月，緩刑3年確定，並
    於緩刑宣告時，附記命受刑人向被害人王海澄支付財產上損
    害賠償新台幣（下同）90萬元，於96年2月15日給付1萬元，
    自96年3月5日起按月於每月5日給付1萬元至全部清償為止，
    此有該案判決書1紙在卷可按。而受刑人於前揭緩刑宣告後
    ，並未如數履行上開負擔一情，為受刑人所承認。然受刑人
    辯稱：因心肌梗塞，還款較困難，雖未能依約每月償還1萬
    元，但目前仍持續還款中等語，而被害人王海澄則表示：
    目前依民事程序對受刑人扣薪，每月僅能收到4,300元，若
    受刑人入監服刑，伊就連4,300元也拿不到，不希望如此，
    有訊問筆錄、電話紀錄附於臺灣澎湖地方法院檢察署96年執
    他附字第3號卷宗可稽。是以，受刑人雖因故遲延還款，但
    仍陸續清償，足徵受刑人違反上開應遵守之事項情節尚非重
    大，堪認受刑人原宣告之緩刑已收預期效果，應無執行刑罰
    之必要。此外，復查無其他證據，足認受刑人所受緩刑之宣
    告，已因其違反前揭負擔，有何難收緩刑預期效果而應執行
    刑罰必要之情形。是檢察官聲請撤銷緩刑之宣告，核無理由
    ，應予駁回。
四、依刑事訴訟法第220條，裁定如主文。
中    華    民    國    98    年    2     月    25    日
                        刑事庭  法  官  李宛玲
以上正本係照原本作成。
如不服本裁定，應於裁定送達之翌日起5日內提出抗告狀於本院
（須附繕本）。
中    華    民    國    98    年    2     月    25    日
                                書記官  莊茹茵


司法院資訊處製作；財團法人民間司法改革基金會備份。
